臺灣高等法院臺中分院刑事裁定　　　　　　　　　　　九十三年度抗字第一九三號
　　抗　告　人　臺灣高等法院臺中分院檢察署檢察官
　　受　刑　人　甲○○
右抗告人因受刑人竊盜案件，聲請撤銷保護管束案件，不服臺灣臺中地方法院九十三
年度聲字第三○二號，中華民國九十三年二月九日裁定，提起抗告，本院裁定如左：
    主      文
原裁定撤銷，發回臺灣臺中地方法院。
    理      由
一、本件原聲請意旨略以：受刑人甲○○前因竊盜案件，經臺灣台南地方法院於民國
    九十一年三月十二日以九十年度易字第二五○四號判決處有期徒刑四月，如易科
    罰金，以三百元折算一日，於刑之執行完畢或赦免後，令入勞動場所強制勞動壹
    年，以保護管束代之，其後有期徒刑部分於九十二年四月二十九日執行完畢，惟
    受刑人甲○○於保護管束期間內再犯竊盜罪，經台灣台南地方法院檢察署檢察官
    以九十二年度營偵字第一○○○號提起公訴，顯然已經違反保安處分執行法第七
    十四條之二第一款之規定，爰依法聲請撤銷上開以保護管束代之之宣告。
二、原審裁定意旨略以：保安處分執行法第七十四條之二第一款之規定，係命受保護
    應保持善良品行禁止受保護管束人不得與素行不良之人往還，必須受保護管束人
    有與素行不良之人往還，方得據以撤銷保護管束，非謂受保護管束人品行不良，
    即應撤銷保護管束。本件受刑人甲○○雖經台灣台南地方法院檢察署檢察官以其
    犯竊盜罪而以九十二年度營偵字第一○○○號提起公訴，然此僅能證明其沒有保
    持善良之品行，依照卷附起訴書所載，受刑人甲○○並非與他人共犯竊盜罪，係
    其一人單獨犯竊盜罪，並無證據可以證明其有與素行不良之人往還之事實，其應
    無違反上開受保護管束人應遵守事項規定之行為，從而認定檢察官聲請撤銷以保
    護管束代之之宣告，應屬無據，而予以駁回。
三、經查，按受保護管束人在保護管束期間內，應保持善良品行，不得與素行不良之
    人往還；受保護管束人違反上開規定，情節重大者，檢察官得聲請撤銷保護管束
    或緩刑之宣告，保安處分執行法第七十四條之二第一款及同法第七十四條之三第
    一項分別定有明文。上揭條文並未明確規定受保護管束人須同時具備「未保持善
    良品行」及「與素行不良之人往還」兩項要件，始得撤銷保護管束或緩刑之宣告
    。且依該法第七十四條之三之立法理由：「受保護管束人違反前條規定應遵守之
    事項，其情節重大者，足見保護管束處分已不能收效，得為刑法第九十二條第二
    項及第九十三條第三項撤銷保護管束或緩刑之宣告或假釋之事由，檢察官及典獄
    長應聲請撤銷，爰增訂本條。」觀之，撤銷保護管束或緩刑之宣告與否厥在「保
    護管束處分是否已不能收效」，此合乎法律之「目的解釋」，同時未逾「法條可
    能文義之限制」範圍。依此，受保護管束人，於保護管束期間未保持善良品行，
    且情節重大，而屬保護管束不能收效之情形，其間縱未與素行不良之人往來，亦
    應屬同法第七十四條之三所示之得撤銷保護管束或緩刑宣告之情形（參照最高法
    院九十二年度台非字第五四號判決）。本件受刑人甲○○既經台灣台南地方法院
    檢察署檢察官以其犯竊盜罪而以九十二年度營偵字第一○○○號提起公訴，原審
    應審酌受刑人甲○○是否有未能保持善良之品行，是否屬保安處分執行法第七十
    四條之三所示之得撤銷保護管束之情形，原裁定未予詳查，逕以受刑人甲○○未
    與素行不良之人往還，駁回檢察官之聲請，尚有未合，抗告意旨指摘及此，非無
    理由。爰將原裁定撤銷，發回原審法院另為適當之裁處。
四、據上論斷，依刑事訴訟法第四百十三條，裁定如主文。
中      華      民      國　    九十三     年     三      月    十六　　日
                                臺灣高等法院臺中分院刑事第三庭
                                      審判長法  官　陳　朱  貴
                                            法　官　廖　柏　基
                                            法　官　劉　連　星
右正本證明與原本無異。
不得再抗告。
                                            書記官  李  妍  嬅
中      華      民      國　    九十三     年     三      月    十七　　日
                                                                        Ｒ
